臺灣高等法院臺南分院刑事判決
上　訴　人
即　被　告　乙○○
指定辯護人　本院公設辯護人甲○○
上列上訴人即被告因違反槍砲彈藥刀械管制條例案件，不服臺灣
臺南地方法院96年度訴字第197號中華民國96年5月25日第一審判
決 (起訴案號：臺灣臺南地方法院檢察署95年度偵字第13485號)
，提起上訴，本院判決如下：
    主      文
上訴駁回。
    事      實
一、乙○○於民國 (下同)八十七年間某日，在臺南市○○路某
    酒店內，收受黃騰禕（已死亡）所交付之巴西TAURUS廠製PT
    九一五型口徑九厘米制式半自動手槍一支（槍枝管制編號
    00000000 00，含彈匣一個）及制式九厘米口徑子彈四十二
    顆，即未經許可，持有該具殺傷力之手槍、子彈。嗣因另涉
    嫌重利等案件（另由檢察官偵結），經警於九十五年九月八
    日七時五十分許，在臺南市○○街五十二號之八住處執行搜
    索，查獲上開槍彈（子彈嗣經送鑑試射九顆）。
二、案經臺南市警察局第一分局報告臺灣臺南地方法院檢察署檢
    察官偵查起訴。
    理      由
一、訊據上訴人即被告乙○○於原審及本院審理中對於上開犯罪
    事實，皆已坦承不諱，復有扣案之制式手槍一支（含彈匣一
    個）、子彈四十二顆等可資參佐。上開扣案手槍及子彈經送
    鑑驗，扣案制式手槍一支（槍枝管制編號0000000000號），
    認係巴西TAURUS廠製PT九一五型口徑九厘米式半自動手槍，
    機械性能良好，可擊發同口徑制式子彈，認具殺傷力。送鑑
    彈匣一個，認係金屬彈匣，可供同案槍枝使用。送鑑子彈四
    十二顆，試射九顆，認均係口徑厘米制式子彈，認均具殺傷
    力。有內政部警政署刑事警察局九十五年九月十四日刑鑑字
    第095013 7169號槍彈鑑定書一份在卷為憑。事證明確，被
    告犯行洵堪認定。
二、核被告乙○○所為，係犯槍砲彈藥刀械管制條例第七條第四
    項、第十二條第四項之未經許可持有手槍及子彈罪。被告以
    一行為同時持有手槍及子彈，觸犯構成要件不同之罪名，為
    想像競合犯，應從重論以槍砲彈藥刀械管制條例第七條第四
    項之罪。
三、原審適用槍砲彈藥刀械管制條例第七條第四項、第十二條第
    四項，刑法十一條前段、第五十五條、第四十二條第三項之
    規定，並審酌被告長期持有制式手槍及大量子彈，嚴重危及
    社會治安，惟被告犯後自始即坦認犯行，態度良好等一切情
    狀，量處有期徒刑陸年，併科罰金新臺幣拾萬元，並就罰金
　　如易服勞役部分，以新臺幣壹仟元折算壹日之折算標準。又
  　以扣案之具殺傷力之巴西TAURUS廠製PT九一五型口徑九厘米
    式半自動手槍一支（槍枝管制編號0000000000號，含彈匣一
    個），口徑九厘米式子彈三十三顆，應依刑法第三十八條第
    一項第一款宣告沒收。另九顆子彈於鑑驗時已試射完畢，爰
    不為沒收之諭知等情，本院經核其認事用法，均無不當，量
    刑亦稱妥適。被告上訴意旨，認原審量刑過重云云，為無理
    由，應予駁回。
據上論結，應依刑事訴訟法第368條，判決如主文。
本案經檢察官李傳來到庭執行職務。
中　　華　　民　　國　　96　　年　  7　　 月　  25　  日
                  刑事第五庭　審判長法　官  楊明章
                                    法　官  戴勝利
                                    法　官  顏基典
以上正本證明與原本無異。
如不服本判決，應於收受本判決後十日內向本院提出上訴書狀。
其未敘述上訴理由者並得於提起上訴後十日內向本院補提理由書
狀（均須按他造當事人之人數附繕本）「切勿逕送上級法院」。
　　　　　　　　　　　　　　　　　　書記官  呂嘉文
中　　華　　民　　國　　96　　年　　7 　　月　　26　　日
【附錄】本判決論罪科刑法條：
槍砲彈藥刀械管制條例第7條：
未經許可，製造、販賣或運輸火砲、肩射武器、機關槍、衝鋒槍
、卡柄槍、自動步槍、普通步槍、馬槍、手槍或各類砲彈、炸彈
、爆裂物者，處死刑、無期徒刑或7年以上有期徒刑；處徒刑者
，併科新台幣3千萬元以下罰金。
未經許可，轉讓、出租或出借前項所列槍砲、彈藥者，處無期徒
刑或 5 年以上有期徒刑，併科新台幣 1 千萬元以下罰金。
意圖供自己或他人犯罪之用，而犯前二項之罪者，處死刑或無期
徒刑；處 徒刑者，併科新台幣 5 千萬元以下罰金。
未經許可，持有、寄藏或意圖販賣而陳列第 1 項所列槍砲、彈藥
者，處 5 年以上有期徒刑，併科新台幣 1 千萬元以下罰金。
第 1 項至第 3 項之未遂犯罰之。
槍砲彈藥刀械管制條例第12條：
未經許可，製造、販賣或運輸子彈者，處 1 年以上 7 年以下有
期徒刑，併科新台幣 500 萬元以下罰金。
未經許可，轉讓、出租或出借子彈者，處 6 月以上 5 年以下有
期徒刑，併科新台幣 300 萬元以下罰金。
意圖供自己或他人犯罪之用，而犯前二項之罪者，處 3 年以上
10 年以下有期徒刑，併科新台幣 700 萬元以下罰金。
未經許可，持有、寄藏或意圖販賣而陳列子彈者，處 5 年以下有
期徒刑，併科新台幣 300 萬元以下罰金。
第 1 項至第 3 項之未遂犯罰之。
